lt-LT: BIOS tipas: AMI; „Aptio“; „Award“; „Coreboot“; Pasirinktinė; Hibridinė; „Insyde“; Senoji; „Phoenix“; UEFI; Kita
zh-CN: BIOS 类型: AMI; Aptio; Award; Coreboot; 定制; 混合型; Insyde; 传统; Phoenix; UEFI; 其他
ro-RO: Tip BIOS: AMI; Aptio; Award; Coreboot; Personalizat; Hibrid; Insyde; Legacy; Phoenix; UEFI; Altele
cs: Typ BIOSu: AMI; Aptio; Award; Coreboot; Vlastní; Hybridní; Insyde; Starší; Phoenix; UEFI; Jiné
vi: Loại BIOS: AMI; Aptio; Phần thưởng; Coreboot; Tùy chỉnh; Ván kết hợp; Insyde; Tài sản; Phoenix; UEFI; Khác
pt-BR: Tipo de BIOS: AMI; Aptio; Award; Coreboot; Personalizada; Híbrida; Insyde; Legacy; Phoenix; UEFI; Outro
sk-SK: Typ systému BIOS: AMI; Aptio; Ocenenie; Coreboot; Vlastný; Hybridný; Insyde; Dedičstvo; Phoenix; UEFI; Iné
ru: Режим BIOS: AMI; Aptio; Award; Coreboot; Пользовательский; Гибридный; Insyde; Устаревший; Phoenix; UEFI; Другое
es: Tipo de BIOS: AMI; Aptio; Award; Coreboot; Personalizado; Híbrido; Insyde; Legacy; Phoenix; UEFI; Otros
bg-BG: Тип BIOS: AMI; Aptio; Award; Coreboot; По поръчка; Хибрид; Insyde; Стара версия; Phoenix; UEFI; Други
en: BIOS type: AMI; Aptio; Award; Coreboot; Custom; Hybrid; Insyde; Legacy; Phoenix; UEFI; Other
pt-PT: Tipo de BIOS: AMI; Aptio; Award; Coreboot; À medida; Híbrido; Insyde; Legacy; Phoenix; UEFI; Outro
el: Τύπος BIOS: AMI; Aptio; Award; Coreboot; Custom; Hybrid; Insyde; Legacy; Phoenix; UEFI; Άλλο
nb: Bios-type: AMI; Aptio; Utmerkelse; Coreboot; Tilpasset; Hybrid; Insyde; Legacy; Phoenix; UEFI; Annet
hu: BIOS típusa: AMI; Aptio; Award; Coreboot; Egyéni; Hibrid; Insyde; Örökölt; Phoenix; UEFI; Egyéb
de: BIOS-Typ: AMI; Aptio; Award; Coreboot; Maßgeschneidert; Hybrid; Insyde; Legacy; Phoenix; UEFI; Sonstiges
hr-HR: Vrsta BIOS-a: AMI; Aptio; Award; Coreboot; Custom; Hybrid; Insyde; Legacy; Phoenix; UEFI; Ostalo
sl-SI: Vrsta sistema BIOS: AMI; Aptio; Award; Coreboot; Po meri; Hibrid; Insyde; Podedovan; Phoenix; UEFI; Drugo
ko: 바이오스 유형: AMI; Aptio; Award; Coreboot; 커스텀; 하이브리드; Insyde; 레거시; Phoenix; UEFI; 기타
pl: Typ Bios: AMI; Aptio; Award; Coreboot; Niestandardowe terminy; Hybrydowy; Insyde; Legacy; Phoenix; UEFI; Inne
nl: BIOS-type: AMI; Aptio; Award; Coreboot; Aangepast; Hybride; Insyde; Legacy; Phoenix; UEFI; Andere
it: Tipo di bios: AMI; Aptio; Premio; Coreboot; Personalizzato; Ibrido; Interno; Legacy; Phoenix; UEFI; Altro
fr: Type BIOS: AMI; Aptio; Prix; Coreboot; Personnalisé; Hybrid; Insyde; Héritage; Phoenix; UEFI; Autre
da: Bios-type: AMI; Aptio; Pris; Coreboot; Skræddersyet; Hybrid; Insyde; Legacy; Phoenix; UEFI; Andet
fi: Bios-tyyppi: AMI; Aptio; Award; Coreboot; Mukautettu; Hybridi; Insyde; Legacy; Phoenix; UEFI; Muu
th: ประเภท BIOS: AMI; Aptio; Award; Coreboot; ปรับเข้ารูป; แบบไฮบริด; Insyde; Legacy; Phoenix; UEFI; อื่นๆ
zh-TW: 基本輸出入系統類型: AMI; Aptio; Award; Coreboot; 客製化; 混合; Insyde; Legacy; Phoenix; UEFI; 其他
tr: Bios Türü: AMI; Aptio; Award; Coreboot; Özel; Hibrit; Insyde; Legacy; Phoenix; UEFI; Diğer
ja: BIOSの種類: AMI; アプティオ; アワード; コアブート; カスタム; ハイブリッド; Insyde; Legacy; Phoenix; UEFI; その他
sv: Typ av BIOS: AMI; Aptio; Award; Coreboot; Anpassad; Hybrid; Inside; Legacy; Phoenix; UEFI; Övrigt